【裁判字號】    91,易,258
【裁判日期】    920424
【裁判案由】    竊盜
【裁判全文】
臺灣臺東地方法院刑事判決                          九十一年度易字第二五八號
    公  訴  人  臺灣台東地方法院檢察署檢察官
    被      告  丙○○
右列被告因竊盜案件，經檢察官提起公訴（九十一年度偵字第一七七八號），本院判
決如左：
    主  文
丙○○攜帶兇器竊盜，處有期徒刑陸月，如易科罰金，以佰元折算壹日。
    事  實
一、丙○○意圖為自己不法之所有，於民國（下同）九十年八月一日某時，在臺東縣
    臺東市○○路乙○○所有之廢車場內，持乙○○廢車場內客觀上對人之身體、生
    命具有危險性而足為凶器使用之之Ｔ字型扳手（起訴書誤載為Ｔ字型螺絲起子）
    一支，竊取乙○○所有之ＷＴ─四四三○號自用小客車車牌二面，得手後以三千
    元之代價售予不知情之甲○○使用。嗣為警於九十一年八月六日下午三時十分許
    ，在臺東縣臺東市○○街七○二巷七十號前甲○○所有之車輛上查獲，始知上情
    ，並扣得上開車牌二面。
二、案經乙○○訴由臺東縣警察局報請臺灣臺東地方法院檢察署檢察官偵查起訴。
    理  由
一、訊據被告丙○○固不否認上開ＷＴ─四四三○號車牌二面係其於乙○○之廢車場
    內以Ｔ字型扳手拆卸取得，並交予甲○○使用之事實，惟矢口否認有何竊盜之犯
    行，辯稱：伊是經由乙○○同意，乙○○告訴伊二面車牌要三千元，伊就告知甲○○，甲○○拿三千元給伊，且伊係於九十年九月底去拔取車牌云云。經查：
（一）告訴人乙○○所有之上開車牌二面，告訴人業於九十年八月一日申報失竊，且
      告訴人未曾同意被告拔取車牌及未向被告收取三千元等事實，迭據告訴人於警
      詢、偵查中及本院調查時指述綦詳，並有贓證失物品領據及車牌失竊資料個別
      查詢報表查詢車牌認可資料各一紙在卷可稽，足認告訴人之車牌確有失竊之事
      實。
（二）被告係經營汽車保養廠，與告訴人間有買賣汽車零件之生意上往來，且均係以
      記帳月結之方式結帳，不會當場給付現金乙節，除據被告所自承外，亦經告訴
      人於本院調查時證述明確，雖被告於本院調查時辯稱：買二面車牌之三千元係
      直接給付現金予乙○○云云，然被告與告訴人平日交易之習慣既係均以記帳月
      結之方式結帳，何以惟獨此筆款項以現金之方式給付？況告訴人亦否認有收受
      被告三千元，是被告所辯，已非無疑，參以告訴人之車牌於九十年八月一日即
      告失竊，既已遺失，告訴人自不可能於同年九月底時尚同意被告去拔取業已遺
      失之車牌，且衡諸常情，持自己之車牌供他人使用，本須承擔諸如車輛違規或
      持以犯罪之莫大風險，告訴人實無理由承擔此風險，更何況車牌早已失竊，告
      訴人如何提供他人使用？是被告陳稱：其係經告訴人同意，於同年九月底去拔
      取車牌云云，顯與事實不符，亦無足採。足認告訴人所指述，堪信為真實。
（三）證人甲○○確係自被告車廠以三千元之代價取得上開二面車牌等情，已據證人
      甲○○證稱：我確實有交三千元給被告，錢是在拿牌的同時給的等語明確。足
      認被告確有交付車牌予證人甲○○無訛。
（四）綜上所述，上開車牌既已於九十年八月一日失竊，且被告自承係其前往上揭地
      點拔取，而告訴人既未同意被告拔取車牌，亦未收受三千元，是足徵車牌係被
      告所竊取無誤。被告所辯，顯係卸責之詞，不堪採信。本件事證明確，被告犯
      行堪以認定，應依法論科。
二、按Ｔ字型扳手係金屬製品，質硬而型尖，客觀上足以危害他人生命、身體之安全
    ，自屬兇器。核被告丙○○所為，均係犯刑法第三百二十一條第一項第三款之罪
    。爰審酌被告之生活狀況、品行、智識程度、與告訴人係朋友關係，其犯罪之動
    機、目的、刺激、手段、所生損害、及犯罪後矢口否認態度，量處如主文所示之
    刑，並諭知易科罰金之折算標準。至Ｔ字型扳手並未扣案，且雖係供犯罪所用之
    物，然非被告所有，為告訴人乙○○所有，業據被告供陳在卷，自無庸為沒收之
    諭知，附此敘明。
據上論斷，應依刑事訴訟法第二百九十九條第一項前段，刑法第三百二十一條第一項
第三款、第四十一條第一項前段，罰金罰鍰提高標準條例第二條，判決如主文。
本案經檢察官李進榮到庭執行職務。
中    華    民    國      九十二      年      四      月      二十四    日
                                      臺灣臺東地方法院刑事庭
                                          審判長法  官  蔡勝雄
                                                法  官  林卉聆
                                                法  官  蔡世芳
右正本證明與原本無異。
如不服本判決，應於判決送達後十日內向本院提出上訴狀。（須附繕本）
「切勿逕送上級法院」
                                                書記官  陳美鄉
中    華    民    國      九十二      年      四      月      二十五    日
附記：
中華民國刑法第三百二十一條第一項第三款：
犯竊盜罪而有左列情形之一者，處六月以上五年以下有期徒刑：
三  攜帶兇器而犯之者。


司法院資訊處製作；財團法人民間司法改革基金會備份。
